【裁判字號】    89,台上,7246
【裁判日期】    891130
【裁判案由】    違反毒品危害防制條例等
【裁判全文】
最高法院刑事判決                              八十九年度台上字第七二四六號
    上訴人  甲○○
右上訴人因違反毒品危害防制條例等罪案件，不服台灣高等法院台中分院中華民國八
十九年六月二十一日第二審判決 (八十九年度上訴字第五七二號，起訴案號：台灣台
中地方法院檢察署八十八年度偵字第五○一、四三○六號) ，提起上訴，本院判決如
左：
    主  文
上訴駁回。
    理  由
一、販賣第二級毒品部分：
按刑事訴訟法第三百七十七條規定，上訴於第三審法院，非以判決違背法令為理由，
不得為之。是提起第三審上訴，應以原判決違背法令為理由，係屬法定要件。如果上
訴理由狀並未依據卷內訴訟資料，具體指摘原判決不適用何種法則或如何適用不當，
或所指摘原判決違法情事，顯與法律規定得為第三審上訴理由之違法情形，不相適合
時，均應認其上訴為違背法律上之程式，予以駁回。本件原判決撤銷第一審關於販賣
第二級毒品部分之判決，改判仍論處上訴人甲○○連續販賣第二級毒品罪刑。已敘明
上訴人基於意圖營利之概括犯意，以每兩新台幣（下同）三萬元之代價，向不詳姓名
之人販入第二級毒品安非他命，每次約販入二、三萬元。並自民國八十七年十二月一
日起至同月十八日止，以零點六公克一千元，或每半錢二千元或三千元之價格，在台
中市○○路與梅川東路加油站等地，多次售賣安非他命予不特定之人；經警於同月十
九日查獲。復自八十八年一月十七日起至同月二十日止，在台中市○○路三三○號五
樓之六，售賣安非他命予不特定人約十次，得款一萬元；經警於同年二月二日查獲。
又自同年六月間某日起至十月十四日止，在台中市○○街一二○巷等處，以一點八公
克二千元，或少許份量五百元至一千元不等之價格，連續售賣安非他命予鄭豪森等人
，獲利二萬元。同年十月十四日下午四時十五分許，鄭豪森配合警方撥打上訴人之行
動電話，佯稱購買安非他命二千元，約定在台中市○○街一二○巷內交易。上訴人依
約前往，鄭豪森交付一千元，尚欠一千元，而購得安非他命一小包（淨重一點零六公
克）。嗣因警方未能掌握現場狀況，未予逮捕。鄭豪森復於同日下午五時三十分，配
合警方再聯絡上訴人，表示欲再購買安非他命一千元，並償還一千元之欠款。嗣於約
定之台中市○○街一二○巷二號前交易時，為警當場查獲等情。係依憑上訴人在警訊
及偵查中之供述，證人鄭豪森、黃智章、王志忠等人之證言，並綜合扣案之安非他命
、夾鏈袋、帳冊、磅秤、塑膠分裝空袋、行動電話等物，及憲兵司令部刑事鑑識中心
鑑驗通知書、法務部調查局檢驗通知書、台中市警察局第三分局函、台中市警察局第
五分局函等全部卷證資料，為其所憑之證據及認定之理由。復以上訴人否認犯罪所持
之辯解為不足採，亦於理由內說明及指駁綦詳。所為論敘，俱有卷存證據資料可資覆
按，從形式上觀察，並無違背法令之情形存在。按採證認事屬事實審法院之職權；倘
其證據之取捨及事實之認定，不違背經驗法則與論理法則，即不容任意指摘為違法，
而執為上訴第三審之合法理由。原判決認定上訴人連續販賣安非他命，非僅憑上訴人
在警訊及偵查中之自白，並綜合相關之證言及扣案之證物，為其判斷之基礎。而上訴
人之自白係出於任意性，且有相當之證據足資補強，原審亦已詳加調查，於判決理由
內論敘翔明。上訴意旨，漫謂警方利用鄭豪森引誘上訴人犯罪，且僅憑上訴人之自白
為有罪之證據等語。徒憑己見，就原審採證認事職權之適法行使，任意指摘，並為單
純事實上之爭執，難謂符合第三審上訴之法定要件。又原審八十九年六月二十一日之
審判期日傳票，係於八十九年五月十日送達於上訴人之同居人即其父林勝勇收受（見
原審卷第五十一頁、第一○○頁）。從卷內訴訟資料觀之，亦無上訴意旨所指原審未
於審判期日合法傳喚之情事。至上訴意旨所稱上訴人並無售賣毒品所得之款項可供沒
收等語，要屬執行之問題，仍不得據為第三審上訴之適法理由。上訴意旨所指摘之各
節，均與法律規定得為第三審上訴理由之違法情形，不相適合。其關於販賣第二級毒
品部分之上訴，違背法律上之程式，應予駁回。
二、收受贓物部分：
按上訴得對於判決之一部為之；未聲明為一部者，視為全部上訴，刑事訴訟法第三百
四十八條第一項定有明文。本件上訴意旨雖僅指摘原判決關於販賣第二級毒品部分如
何不當，但未聲明僅就該部分上訴，故關於收受贓物部分，亦應視為已全部上訴。又
刑事訴訟法第三百七十六條所列各罪之案件，經第二審判決者，不得上訴於第三審法
院，法有明文。上訴人收受贓物部分，原審係依刑法第三百四十九條第一項論處罪刑
。查該罪最重本刑為三年以下有期徒刑之罪，核屬刑事訴訟法第三百七十六條第一款
之案件，既經第二審判決，自不得上訴於第三審法院。上訴人一併對之提起上訴，即
非合法，應予駁回。
據上論結，應依刑事訴訟法第三百九十五條前段，判決如主文。
中      華      民      國    八十九    年     十一     月     三十     日
                              最高法院刑事第五庭
                                  審判長法官  紀  俊  乾
                                        法官  黃  正  興
                                        法官  陳  東  誥
                                        法官  張  春  福
                                        法官  韓  金  秀
      右正本證明與原本無異
                                              書  記  官
中      華      民      國    八十九    年     十二     月      四      日


司法院資訊處製作；財團法人民間司法改革基金會備份。
